【裁判字號】    99,審交易,598
【裁判日期】    990730
【裁判案由】    業務過失傷害
【裁判全文】
臺灣高雄地方法院刑事判決           99年度審交易字第598號
公  訴  人  臺灣高雄地方法院檢察署檢察官
被      告  乙○○
上列被告因過失傷害案件，經檢察官提起公訴（99年度偵字第73
58號），本院判決如下：
    主  文
本件公訴不受理。
    理  由
一、公訴意旨：如附件檢察官起訴書所載。
二、按起訴之程序違背規定者，法院應諭知不受理之判決，且得
    不經言詞辯論為之，同法第303 條第1 款、第307 條定有明
    文。又告訴乃論之罪之告訴人於檢察官提出起訴書或聲請簡
    易判決處刑書於管轄法院產生訴訟繫屬前，如已先行撤回告
    訴，則該公訴欠缺告訴之訴訟條件，係不合法，應依刑事訴
    訟法第303 條第1 款「起訴之程序違背規定」，諭知不受理
    之判決（臺灣高等法院89年庭長法律問題研討會參照）。再
    告訴乃論之刑事事件於偵查中或第一審法院辯論終結前調解
    成立，並於調解書上記載當事人同意撤回意旨，經法院核定
    者，視為於調解成立時撤回告訴或自訴，亦為鄉鎮市調解條
    例第28條第2 項規定所明揭。
三、本件被告乙○○因過失傷害案件，經檢察官提起公訴，認被
    告係犯刑法第284 條第1 項前段之過失傷害罪嫌，惟該罪依
    同法第287 條之規定，須告訴乃論。查檢察官於民國99年5
    月11日偵查終結提起公訴後，係於99年6 月10日始繫屬本院
    ，有起訴書及臺灣高雄地方法院檢察署99年6 月9 日雄檢惠
    淡99偵7358字第09987 號函上本院收狀章戳在卷可查，然告
    訴人即被害人楊梅蘭之配偶甲○○與被告已於本件繫屬前之
    99年6 月2 日，經高雄市左營區調解委員會調解成立，並經
    本院於99年6 月22日核定在案，其中調解成立內容第3 點業
    載明「對造人拋棄本事件民事其餘請求權並不追究本事件刑
    事責任。」等語，此觀卷附高雄市左營區調解委員會99年刑
    調字第0096號調解書影本1 紙即明；顯見告訴人已有不再追
    訴被告罪責，願撤回刑事告訴之意，且經記明於調解書後由
    本院核定，故依鄉鎮市調解條例第28條第2 項規定，告訴人
    已於本件繫屬前即上述調解成立時，視為撤回本件告訴，參
    照前開說明，本件起訴乃欠缺告訴之訴訟條件，而屬起訴程
    序違背規定，爰不經言詞辯論，逕為不受理判決之諭知。
據上論斷，應依刑事訴訟法第303 條第1 款、第307 條，判決如
主文。
中    華    民    國    99    年    7     月    30    日
                  交通法庭  法  官 顏銀秋
以上正本證明與原本無異。
如不服本判決應於收受送達後10日內向本院提出上訴書狀，並應
敘述具體理由；如未敘述上訴理由者，應於上訴期間屆滿後20日
內向本院補提理由書（均須按他造當事人之人數附繕本）「切勿
逕送上級法院」。
中    華    民    國    99    年    7     月    30    日
                            書記官 林豐富
附件：99年度偵字第7358號起訴書
臺灣高雄地方法院檢察署檢察官起訴書
                                      99年度偵字第7358號
    被      告  乙○○  男  60歲（民國○○年○○月○○日生）
                        住高雄市○○區○○里○○路518號
                        國民身分證統一編號：Ｚ000000000號
上列被告因業務過失傷害案件，已經偵查終結，認應該提起公訴
，茲將犯罪事實及證據並所犯法條分敘如下：
        犯罪事實
一、乙○○係以正強媒氣行負責人，以販售瓦斯並運送瓦斯桶為
    業，為從事業務之人。其於民國99年1月9日上午11時15分許
    ，騎乘車牌號碼XAT-119號重型機車後座載運瓦斯桶，沿高
    雄市○○○路由西往東方向行駛，途經同路與文慈路口時，
    本應注意超車時，應於前車左側保持半公尺以上之間隔超過
    ，行至安全距離後，再顯示右方向燈駛入原行路線，竟疏未
    注意及此，適有楊梅蘭騎乘自行車行經該處，乙○○所騎乘
    上開機車載運瓦斯桶之右側位置撞擊楊梅蘭騎乘自行車左側
    把手位置，致楊梅蘭人車倒地後，受有嚴重頭部外傷併右側
    腦出血、水腦症，致右側偏癱等傷害。嗣經警調取附近監視
    器攝錄到之現場畫面後，循線查獲。
二、案經被害人之配偶甲○○訴由高雄市政府警察局左營分局移
    送偵辦。
        證據並所犯法條
一、證據清單及待證事實
┌───┬─────────────┬─────────────┐
│ 編號 │    證             據     │     待   證   事   實    │
├───┼─────────────┼─────────────┤
│  一  │被告乙○○於警詢及偵查中之│被告乙○○不否認本件車禍係│
│      │供述                      │其撞擊被害人楊梅蘭所致之事│
│      │                          │實。                      │
├───┼─────────────┼─────────────┤
│  二  │證人甲○○、尹世英於警詢及│證明全部犯罪事實。        │
│      │偵查中之證述              │                          │
├───┼─────────────┼─────────────┤
│  三  │道路交通事故現場圖、調查報│證明全部犯罪事實。        │
│      │告表（一）、（二）、談話紀│                          │
│      │錄表、現場照片10張、監視器│                          │
│      │光碟1張及監視器翻拍照片16 │                          │
│      │張                        │                          │
├───┼─────────────┼─────────────┤
│  四  │高雄醫學大學附設中和紀念醫│被害人楊梅蘭受有上開傷害，│
│      │院診斷證明書及行政院國軍退│且屬重大難治之傷害之事實。│
│      │除役官兵輔導委員會高雄榮民│                          │
│      │總醫院函各1份             │                          │
└───┴─────────────┴─────────────┘
二、核被告所為，係犯刑法第284條第2項後段之業務過失致重傷
    罪嫌。請審酌被告因過失肇致本件車禍，竟仍佯以他車所為
    ，且致使被害人楊梅蘭之傷害甚為嚴重，犯後仍無悔意，且
    供詞避重就輕，復未與被害人家屬達成和解等情，請從重量
    刑，且不予緩刑。
三、依刑事訴訟法第251條第1項提起公訴。
    此    致
臺灣高雄地方法院
中    華    民    國    99    年    5     月    11    日
                              檢察官  丙  ○  ○
上正本證明與原本無異
中    華    民    國    99    年    5     月    26    日
                              書記官  曾  懷  慧
所犯法條
中華民國刑法第284條
（過失傷害罪）
因過失傷害人者，處6月以下有期徒刑、拘役或5百元以下罰金，
致重傷者，處1年以下有期徒刑、拘役或5百元以下罰金。
從事業務之人，因業務上之過失傷害人者，處1年以下有期徒刑
、拘役或1千元以下罰金，致重傷者，處3年以下有期徒刑、拘役
或2千元以下罰金。

司法院資訊處製作；財團法人民間司法改革基金會備份。
